# 民营有限责任公司如何改组为股份有限公司

提问人：中诚羊 zkj 时间：2015-07-11 22:02:53
请问老师，民营有限责任公司如何改组为股份有限公司的程序有哪些？需要审计评估验资吗？对于有限责任公司的净资产如何处理？
谢谢！

回答人：chenyiwei
你可以下载全国中小企业股份转让系统网站“培训园地”中的培训手册（http://www.neeq.cc/onlineclass），其中“手册二”对改制挂牌等问题有较详细的说明。